【裁判字號】    95,簡上,1
【裁判日期】    950426
【裁判案由】    竊盜
【裁判全文】
臺灣士林地方法院刑事判決               95年度簡上字第1號
上  訴  人  乙○○
即  被  告
上列上訴人即被告因竊盜案件，不服本院士林簡易庭中華民國94
年10月31日94年度士簡字第1069號第一審刑事簡易判決（聲請簡
易判決處刑案號：臺灣士林地方法院檢察署94年度偵字第8581號
），提起上訴，本院管轄之第二審合議庭判決如左：
    主  文
原判決撤銷。
乙○○竊盜，處拘役拾日。如易科罰金，以佰元折算壹日。
    事  實
一、乙○○曾於民國92年間犯竊盜罪，經本院判處罰金3000元，
    又於94年間犯竊盜罪，經本院判處拘役15日確定，於94年7
    月14日易科罰金執行完畢，復意圖為自己不法之所有，於94
    年7 月23日14時許，在臺北市○○區○○路2 段55 號B1 大
    葉高島屋JASONS屋生鮮超市，竊取該店內WALKERS 餅乾3 盒
    、克寧奶粉1 罐、維大力汽水1 瓶，總價值新台幣813 元，
    得手後藏放於自己所攜帶之手提袋內，走出店外，正欲離去
    之際，為該店門市保安人員甲○○發覺報警當場查獲。
二、案經台北市政府警察局士林分局報告臺灣士林地方法院檢察
    署檢察官聲請簡易判決處刑。
    理  由
一、訊據被告乙○○對於上揭犯罪事實於警詢、檢察官偵查中及
    本院審理時均坦承不諱，核與證人即被害人公司保安人員甲
    ○○於警詢時所陳述之失竊情節相符，並有贓物認領保管收
    據及贓物照片附於偵查卷可稽，事證明確，被告犯行堪以認
    定。
二、核被告所為，係犯刑法第320 條第1 項之竊盜罪。原審以被
    告犯行明確，予以論處有期徒刑4 月，並諭知易科罰金之折
    算標準，固非無見。惟查刑罰之量定，雖屬法院自由裁量之
    職權行使，惟刑事審判之量刑，在於實現刑罰權之分配的正
    義，故法院對科刑判決之被告量刑，應符合罪刑相當原則，
    使罰當其罪，以契合人民之法律感情，此所以刑法第57條明
    定科刑時應審酌一切情狀，尤應注意該條所列各款情形，以
    為科刑輕重之標準。（最高法院92年度台上字第3268號判決
    參照）經查被告家庭中，其丈夫陳慶銘有輕度殘障，而被告
    4 個孩子中亦有1 人為輕度智障，其公公陳印章則中風目前
    在療養院療養，此有殘障手冊及身心障礙手冊3 紙在卷可參
    。被告除須扶養4 個小孩外，尚須分擔其公公療養院費用，
    被告目前係擔任台北市政府環保局臨時工，每月收入約2 萬
    元，其雖領有低收入戶補助費，此有低收入戶成員名冊影本
    一紙在卷可憑，惟扣除房租18000 元及必須之生活費外，幾
    已無所剩，此次被告之犯罪動機係因公公告訴被告想吃餅乾
    ，被告因無力購買，始於食品店內竊取餅乾3 盒、奶粉1罐
    、汽水1 瓶等食物（共值新台幣813 元），欲給被告之公公
    及有輕度智障之小孩食用，其情可憫。原審以簡易判決處刑
    ，逕認被告已有2 次偷竊前科，未能調查審酌上情，即判處
    有期徒刑4 月，顯然失之過重而未契合人民之法律感情。被
    告上訴意旨指摘原判決未能審酌上情致量刑過重，非屬無據
    ，自應由本院予以撤銷改判，以求允適。爰審酌被告上揭犯
    罪之動機、手段、所偷東西之數量、價值、被告之智識程度
    、生活狀況及犯後已深表悔悟，表示絕不會再犯等一切情況
    ，量處如主文第2 項所示之刑，並諭知易科罰金之折算標準
    ，以資懲儆。
據上論斷，應依刑事訴訟法第455 條之1 第1 項、第3 項、第36
9 條第1 項前段、第364 條、第299 條第1 項前段，刑法第320
條第1 項、第41條第1 項前段、罰金罰鍰提高標準條例第1 條前
段、第2 條，判決如主文。
本案經檢察官王以文到庭執行職務
中    華    民    國    95    年    4     月    26    日
                  刑事第一庭審判長法  官  雷雯華
                                  法  官  張國棟
                                  法  官  賴邦元
以上正本證明與原本無異。
本件不得上訴。
                                  書記官  嚴慧萍
中    華    民    國    95    年    4     月    26    日


司法院資訊處製作；財團法人民間司法改革基金會備份。
